臺灣桃園地方法院刑事判決
110年度審易字第1578號
公  訴  人  臺灣桃園地方檢察署檢察官
被      告  郭志翔







上列被告因竊盜等案件，經檢察官提起公訴（110年度偵字第248
52號、第26420號、第26427號、第26471號、第28809號、第2893
9號、第29080號、第31298號、第31299號），被告於準備程序中
就被訴事實為有罪之陳述，經告知簡式審判程序之旨，並聽取公
訴人、被告之意見後，由本院合議庭裁定由受命法官獨任進行簡
式審判程序，判決如下：
    主      文
郭志翔犯如附表所示之罪，均累犯，各宣告如附表「主文」欄所
示之刑及沒收（含追徵）；所犯有期徒刑得易科罰金之各罪，應
執行有期徒刑壹年，如易科罰金，以新臺幣壹仟元折算壹日；如
附表所示宣告之多數沒收（含追徵），併執行之。
    事實及理由
一、本件除如下補充之部分外，餘犯罪事實及證據均同於附件起
    訴書之記載，茲予引用：
（一）事實部分有如本判決附表「備註」欄所示之補充。
（二）證據部分應補充被告郭志翔於本院準備程序及審理時之自
      白。
二、論罪科刑：
（一）核被告郭志翔所為，各構成下列之罪：　　
    1.如附表編號1所示之該次，係犯刑法第321條第1項第1款之
      侵入住宅竊盜罪。
    2.如附表編號2至7所示之各該次，均係犯刑法第320 條第1 
      項之竊盜罪。
    3.如附表編號8所示之該次，係犯刑法第320 條第3 項、第1
       項之竊盜未遂罪。
    4.如附表編號9所示之該次，係犯刑法第339條第2項、第1項
      之詐欺得利罪。
（二）被告所為之前揭9罪，在時、空上悉明顯可分，自各具獨
      立性而出於個別犯意為之，應分論併罰。
（三）被告前因①竊盜案件，經本院以103年度桃簡字第469號判
      決判處有期徒刑3月確定；②偽造文書、詐欺及竊盜案件，
      經本院以104年度審訴緝字第25號判決分別判處有期徒刑3
      月、3月，應執行有期徒刑4月確定；③施用第二級毒品案
      件，經本院以105年度桃簡字第2117號判決判處有期徒刑5
      月確定，上開①②所示之罪刑，嗣經本院以105年度聲字第3
      578號裁定應合併執行有期徒刑6月確定，並與③之罪刑接
      續執行，於民國107年1月4日執行完畢等情（於本案均構
      成累犯），有臺灣高等法院被告前案紀錄表在卷可按，是
      其於徒刑執行完畢後5年內故意再犯本案有期徒刑以上本
      件各罪，均為累犯，再參照司法院大法官釋字第775號解
      釋意旨，被告前已有竊盜、詐欺犯行，足顯被告對刑之執
      行均不知悔改，其前對刑罰之反應力亦屬薄弱，此次加重
      最低本刑，對其人身自由所為之限制自無過苛之侵害，是
      認應依刑法第47條第1項規定均加重其刑。
（四）如附表編號8所示之該次，被告已著手於竊車犯行之實行
      ，惟因該機車被大鎖鎖住之意外障礙始未得逞，為障礙未
      遂，爰依刑法第25條第2項之規定，按既遂犯之刑減輕之
      ，並應依法先加重而後減輕之。
（五）爰審酌被告不思以正當手段獲取財物，竟竊取、詐得他人
      財物或不法利益，顯然欠缺對他人財產權之尊重，所為實
      不足取，且尚未賠償予各告訴人、被害人，惟念其犯後坦
      承犯行，犯後態度尚可，兼衡其犯罪之動機、素行、犯罪
      手段、所竊取財物、詐得財產上不法利益之價值、入監前
      職業為工等一切情狀，分別量處如附表「主文」欄所示之
      刑，並就所犯有期徒刑得易科罰金部分定其應執行刑，及
      就此再諭知易科罰金之折算標準。
（六）保安處分部分：
　　　起訴書認被告有多次竊盜前科，顯有犯竊盜罪之習慣，且
      已曾因竊盜案件入監執行完畢，旋又犯案，可見教化功能
      不彰，請求宣告於刑之執行前，令被告入勞動場所強制工
      作等語。惟司法院大法官業於110年12月10日作成釋字第8
      12號解釋，解釋文謂：『中華民國94年2月2日修正公布並
      自95年7月1日施行之刑法第90條第1項及第2項前段規定：
      「（第1項）有犯罪之習慣或因遊蕩或懶惰成習而犯罪者
      ，於刑之執行前，令入勞動場所，強制工作。（第2項前
      段）前項之處分期間為3年。」95年5月30日修正公布並自
      同年7月1日施行之竊盜犯贓物犯保安處分條例第3條第1項
      規定：「18歲以上之竊盜犯、贓物犯，有犯罪之習慣者，
      得於刑之執行前，令入勞動場所強制工作。」同條例第5
      條第1項前段規定：「依本條例宣告之強制工作處分，其
      執行以3年為期。」就受處分人之人身自由所為限制，均
      違反憲法第23條比例原則，與憲法第8條保障人身自由之
      意旨不符，均應自本解釋公布之日起失其效力。』是自上
      開解釋於110年12月10日公布後，刑法第90條第1項、第2
      項前段及竊盜犯贓物犯保安處分條例第3條第1項、同條例
      第5條第1項前段，關於強制工作之規定已失其效力，即無
      從再宣告強制工作，末此敘明。　　　　　　
三、沒收部分：
    按「犯罪所得，屬於犯罪行為人者，沒收之。但有特別規定
    者，依其規定」、「前二項之沒收，於全部或一部不能沒收
    或不宜執行沒收時，追徵其價額」、「第1項及第2項之犯罪
    所得，包括違法行為所得、其變得之物或財產上利益及其孳
    息」、「犯罪所得已實際合法發還被害人者，不予宣告沒收
    或追徵」，刑法第38條之1第1項、第3至5項定有明文，茲就
    本件犯罪所得之沒收與否分述如下： 　　　
（一）如附表編號1至7所示各該次竊得之各物，悉屬被告之犯罪
      所得，惟其中如附表編號3、6所示竊得之機車、編號4所
      示竊得之聯邦銀行存摺2本、墨鏡1付、卓政義護照1本、
      編號5所示竊得內有汽車鑰匙之黑色背包1個既已經尋獲、
      查扣而由警發還各相關告訴人、被害人，前已述明，於法
      自不得諭知沒收各該物或追徵其價額。至竊得且未經合法
      發還之其餘各物，則皆應依刑法第38條之1第1項前段、第
      3項之規定，分別於對各相關犯行諭知之主刑項下併予宣
      告沒收，於全部或一部不能沒收或不宜執行沒收時，均追
      徵其價額。
（二）如附表編號9所示該次詐得之遊戲點數悉亦屬被告之犯罪
      所得，並未扣案，亦未賠償告訴人，為避免被告因犯罪而
      坐享犯罪所得，應依刑法第38條之1第1項前段、第3項規
      定宣告沒收，於全部或一部不能沒收或不宜執行沒收時，
      追徵其價額。
（三）前揭對被告宣告之多數沒收（含追徵），應依刑法第40條
      之2 第1 項規定，併執行之。
據上論斷，應依刑事訴訟法第273 條之1 第1 項、第299 條第1
項前段、第310 條之2 、第454 條，判決如主文。
本案經檢察官董諭到庭執行職務。
中    華    民    國   111    年     1    月    20    日
                  刑事審查庭  法  官  李佳穎
以上正本證明與原本無異。
如不服本判決應於收受判決後20日內向本院提出上訴書狀，並應
敘述具體理由。其未敘述上訴理由者，應於上訴期間屆滿後20日
內向本院補提理由書(均須按他造當事人之人數附繕本)「切勿逕
送上級法院」。
                              書記官  蔡萱穎
中    華    民    國   111    年     1    月    20    日
附本件論罪科刑依據之法條：
中華民國刑法
第320條
意圖為自己或第三人不法之所有，而竊取他人之動產者，為竊盜
罪，處五年以下有期徒刑、拘役或五十萬元以下罰金。
意圖為自己或第三人不法之利益，而竊佔他人之不動產者，依前
項之規定處斷。
前二項之未遂犯罰之。
第321 條
犯前條第1 項、第2 項之罪而有下列情形之一者，處6 月以上5
年以下有期徒刑，得併科50萬元以下罰金：
一、侵入住宅或有人居住之建築物、船艦或隱匿其內而犯之。
二、毀越門窗、牆垣或其他安全設備而犯之。
三、攜帶兇器而犯之。
四、結夥三人以上而犯之。
五、乘火災、水災或其他災害之際而犯之。
六、在車站、港埠、航空站或其他供水、陸、空公眾運輸之舟、
    車、航空機內而犯之。
前項之未遂犯罰之。 
第339 條
意圖為自己或第三人不法之所有，以詐術使人將本人或第三人之
物交付者，處5 年以下有期徒刑、拘役或科或併科50萬元以下罰
金。
以前項方法得財產上不法之利益或使第三人得之者，亦同。
前二項之未遂犯罰之。
附表:
編號        主      文          備      註  1 郭志翔犯侵入住宅竊盜罪，累犯，處有期徒刑捌月。 未扣案犯罪所得之現金新臺幣貳仟元沒收，於全部或一部不能沒收或不宜執行沒收時，追徵其價額。 如附件起訴書「犯罪事實」一、（一）所示之事實。  2 郭志翔犯竊盜罪，累犯，處有期徒刑參月，如易科罰金，以新臺幣壹仟元折算壹日。 未扣案犯罪所得之手機壹支沒收，於全部或一部不能沒收或不宜執行沒收時，追徵其價額。 如附件起訴書「犯罪事實」一、（二）所示之事實。  3 郭志翔犯竊盜罪，累犯，處有期徒刑參月，如易科罰金，以新臺幣壹仟元折算壹日。 如附件起訴書「犯罪事實」一、（三）所示之事實。   竊得之車牌號碼000-0000號普重型機車經警查扣發還告訴人張淳淳，此有贓物認領保管單為據。  4 郭志翔犯竊盜罪，累犯，處有期徒刑參月，如易科罰金，以新臺幣壹仟元折算壹日。 如附件起訴書「犯罪事實」一、（四）所示之事實。   竊得之聯邦銀行存摺2本、墨鏡1付、卓政義護照1本經警查扣發還告訴人卓政義，此有贓物認領保管單為據。  5 郭志翔犯竊盜罪，累犯，處有期徒刑貳月，如易科罰金，以新臺幣壹仟元折算壹日。 如附件起訴書「犯罪事實」一、（五）所示之事實。   竊得之內有汽車鑰匙之黑色背包1個經警查扣發還告訴人邱志強，此有贓證物領據為據。  6 郭志翔犯竊盜罪，累犯，處有期徒刑參月，如易科罰金，以新臺幣壹仟元折算壹日。 如附件起訴書「犯罪事實」一、（六）所示之事實。   竊得之車牌號碼000-0000號普重型機車經警查扣發還被害人蔡慧宜，此有贓物認領保管單為據。 7 郭志翔犯竊盜罪，累犯，處有期徒刑參月，如易科罰金，以新臺幣壹仟元折算壹日。 未扣案犯罪所得之現金新臺幣玖佰元、三星手機壹支、身分證及身心障礙卡各壹張均沒收，於全部或一部不能沒收或不宜執行沒收時，均追徵其價額。 如附件起訴書「犯罪事實」一、（七）所示之事實。 8 郭志翔犯竊盜未遂罪，累犯，處拘役伍拾日，如易科罰金，以新臺幣壹仟元折算壹日。 如附件起訴書「犯罪事實」一、（八）所示之事實。 9 郭志翔犯詐欺得利罪，累犯，處有期徒刑參月，如易科罰金，以新臺幣壹仟元折算壹日。 未扣案之犯罪所得新臺幣壹萬零壹佰元沒收，於全部或一部不能沒收或不宜執行沒收時，追徵其價額。 如附件起訴書「犯罪事實」一、（九）所示之事實。 

附件：
臺灣桃園地方檢察署檢察官起訴書
                                    110年度偵字第24852號
                                    110年度偵字第26420號
                                    110年度偵字第26427號
                                    110年度偵字第26471號
                                    110年度偵字第28809號
                                    110年度偵字第28939號
                                    110年度偵字第29080號
                                    110年度偵字第31298號
                                    110年度偵字第31299號
　　被　　　告　郭志翔　男　37歲（民國00年0月00日生）
　　　　　　　　　　　　籍設桃園市○○區○○○街000號
                        （桃園○○○○○○○○○，另案於                          法務部○○○○○○○○羈押中）
　　　　　　　　　　　　國民身分證統一編號：Z000000000號
上列被告因竊盜等案件，已經偵查終結，認應該提起公訴，茲將
犯罪事實及證據並所犯法條分敘如下：
　　　　　　犯罪事實
一、郭志翔前因竊盜等案件，經臺灣桃園地方法院以105年度聲
    字第3578號裁定應執行有期徒刑6月確定，於民國107年1月4
    日執行完畢，顯染有竊盜之犯罪習慣。詎其猶不知悔改，為
    下列行為：
(一)於110年1月19日下午3時許，騎乘車牌號碼000-000號普通重
    型機車，行經桃園市○○區○○路00巷0號張黃英妹住處，見該
    處大門未上鎖，竟意圖為自己不法之所有，基於侵入住宅竊
    盜之犯意，逕侵入該住宅，徒手竊取張黃英妹臥室梳妝檯內
    現金新臺幣（下同）2,000元得手，張黃英妹發現，郭志翔
    即藉詞逃逸。
(二)於110年3月2日晚間7時10分許，騎乘前開機車，行經桃園市
    ○○區○○街00號謝楊美珠經營之商橋批發商店，見該處大門未
    上鎖，竟意圖為自己不法之所有，基於竊盜之犯意，徒手竊
    取謝楊美珠放置貨架價值4,000元之手機得手。
(三)於110年4月8日晚間10時3分許，行經桃園市○○區○○街000號
    前，見張淳淳所有停放該處之車牌號碼000-0000號普重型機
    車無人看管，且機車鑰匙未取走，竟意圖為自己不法之所有
    ，基於竊盜之犯意，徒手將之駛離，而竊取得手。
(四)於110年5月18日凌晨3時32分許，行經桃園市○○區○○路0段00
    0巷00號卓政義住處旁，見卓吳蕙蘭所有卓政義持有停放該
    處之車牌號碼000-0000號自用小客車無人看管，且車門未上
    鎖，竟意圖為自己不法之所有，基於竊盜之犯意，徒手竊取
    車內聯邦銀行存摺2本、墨鏡1付、卓政義護照1本得手，旋
    即逃逸。
(五)於110年4月15日上午7時20分許，行經桃園市○○區○○○路0段0
    00號由邱志強經營之年高企業公司，見該處大門未上鎖，竟
    意圖為自己不法之所有，基於竊盜之犯意，徒手竊取邱志強
    放置公司內有汽車鑰匙之黑色背包得手。
(六)於110年5月20日下午5時許，行經桃園市○○區○○路00號前，
    見蔡慧宜所有停放該處之車牌號碼000-0000號普重型機車無
    人看管，且機車鑰匙未取走，竟意圖為自己不法之所有，基
    於竊盜之犯意，徒手將之駛離，而竊取得手。
(七)於110年5月23日晚間8時27分許，行經桃園市○○區○○路00號
    由彭玉莉經營之商店，見該處大門未上鎖，竟意圖為自己不
    法之所有，基於竊盜之犯意，徒手竊取彭玉莉放置店內價值
    5,000元之三星手機1支、其夫身分證、身心障礙卡及現金90
    0元得手。
(八)意圖為自己不法之所有，基於竊盜之犯意，於110年6月21日
    凌晨0時許，委託友人番汝恆（另為不起訴處分）駕駛車牌
    號碼000-0000號租賃小客車搭載，前往桃園市平鎮區中豐路
    南勢二段75巷41弄，以真實姓名年籍不詳綽號「明豐」之友
    人交付之機車鑰匙，竊取廖文庚所有停放在上開巷弄之車牌
    號碼000-0000號普通重型機車，因該機車車輪有鎖大鎖而不
    遂。
(九)於110年7月2日上午6時許，在桃園市○○區○○路00巷00號友人
    劉榮辰住處，獲知張守成轉借劉榮辰手機（含遠傳電信公司
    門號0000000000），其竟意圖為自己不法之利益，基於詐欺
    得利之犯意，向劉榮辰借用該手機後，佯以張守成本人同意
    將費用附加於該申辦之手機門號費用中收取，以小額代收之
    方式，接續購買價值共計1萬100元之遊戲點數，致使遠傳電
    信公司陷於錯誤，代墊消費金額，並附加於張守成上開手機
    門號之帳單費用，以此方式取得該遊戲點數之不法利益。
二、案經張淳淳、卓政義、邱志強、彭玉莉訴由桃園警政府警察
    局中壢分局、廖文庚訴由桃園市府警察局平鎮分局、張守成
    訴由桃園市政府警察局龍潭分局報告偵辦。
　　　　　　證據並所犯法條
一、上揭犯罪事實，業據被告郭志翔於警詢、偵查中坦承不諱，
    並有下列證據可佐：
(一)證人即被害人張黃英妹警詢中之證述、現場暨監視器錄影截
    取照片10張、光碟等件（本署110年度偵字第24852號卷）。
(二)證人即被害人之女謝靜瑜、車牌號碼000-000號普通重型機
    車所有人張雲娥於警詢中之證述、中壢分局普仁派出所受理
    各類竊盜案件現場勘查紀錄表、車輛詳細資料報表、現場暨
    監視器錄影截取照片46張、本署公務電話紀錄、光碟等件（
    本署110年度偵字第26427號卷）。
(三)證人即告訴人張淳淳於警詢中之證述、車輛詳細資料報表、
    贓物認領保管單、監視器錄影截取照片4張、光碟等件（本
    署110年度偵字第28939號卷）。
(四)證人即告訴人卓政義於警詢中之證述、桃園市政府警察局中
    壢分局扣押筆錄、扣押物品目錄表、贓物認領保管單、中壢
    分局普仁派出所受理各類竊盜案件現場勘查紀錄表、車輛詳
    細資料報表、監視器錄影截取照片8張、伯爵商務旅店防疫
    新生活運動實聯制登記表、光碟等件（本署110年度偵字第2
    6420號卷）。
(五)證人即告訴人邱志強於警詢中之證述、贓證物領據、現場暨
    監視器錄影截取照片16張、光碟等件（本署110年度偵字第2
    6471號卷）。
(六)證人即被害人蔡慧宜於警詢中之證述、桃園市政府警察局龍
    潭分局扣押筆錄、扣押物品目錄表、贓物認領保管單、失車
    -案件基本資料詳細畫面報表、被害人蔡慧宜駕照、行照影
    本、現場暨監視器錄影截取照片8張、光碟等件(本署110年
    度偵字第28809號卷)。
(七)證人即告訴人彭玉莉於警詢中之證述、監視器錄影截取照片
    6張、本署公務電話紀錄、光碟等件（本署110年度偵字第29
    080號卷）。
(八)證人即告訴人廖文庚、同案被告番汝恆、告訴人鄰居温慧敏
    、夏金璿於警詢中之證述、車輛詳細資料報表2件、現場暨
    監視器錄影截取照片57張、光碟等件（本署110年度偵字第3
    1299號卷）。
(九)證人即告訴人張守成、被告友人劉榮辰於警詢中之證述、告
    訴人張守成提供之嫌疑人照片、遠電電信公司110年7月小額
    代收服務明細、光碟等件（本署110年度偵字第31298號卷）
    。
二、核被告所為犯罪事實一、(一)，係犯刑法刑法第321條第1項
    第1款之侵入住宅竊盜；犯罪事實一、(二)至(七)，係犯刑
    法第320條第1項之竊盜；犯罪事實一、(八)，係犯刑法第32
    0條第3項第1項之竊盜未遂；犯罪事實一、(九)，係犯刑法
    第339條第2項之詐欺得利等罪嫌。被告上揭所犯，犯意各別
    ，行為互殊，請分論併罰。又被告曾受有前揭犯罪事實欄所
    載之有期徒刑執行完畢，有刑案資料查註紀錄表在卷可稽，
    其於5年內故意再犯本件有期徒刑以上之罪，為累犯，均請
    審酌依刑法第47條第1項規定加重其刑。
三、另請審酌被告迄今涉犯多起竊盜案件，屢經查獲及入監執行
    ，有被告刑案資料查註紀錄表及矯正簡表在卷可稽，顯見被
    告確有長期竊盜慣性，嚴重危害社會治安與人民財產安全，
    僅藉刑之執行，無法澈底根絕劣行，請判處竊盜犯贓物犯保
    安處分條例第2條第4項規定之應執行刑，併依同條例第3條
    第1項之規定，宣告其於刑之執行前，令入勞動場所強制工
    作，以期養成勞動習慣，訓練其謀生技能，並矯正其惡習。
四、被告犯罪事實一、(三)、(四)、(五)、(六)竊得之財物，固
    為犯罪所得，然已實際合法發還告訴人張淳淳、卓政義、邱
    志強、被害人蔡慧宜，依刑法第38條之1第5項規定，爰不聲
    請宣告沒收；其餘犯罪所得，均請依刑法第38條之1第1項、
    第3項規定宣告沒收，於全部或一部不能沒收或不宜執行沒
    收時，追徵其價額。
五、告訴暨報告意旨另認：
(一)被告犯罪事實一、(二)所為，係犯刑法第321條第1項之侵入
    住宅竊盜罪嫌：
    然犯罪地為前開商號，證人謝靜瑜復證稱：嫂嫂在2樓看監
    視器，看到陌生男子頭戴安全帽，先是打開抽屜查看，看完
    便拿走謝楊美珠放在架上的手機就離開了等語，是被害人居
    處應在上址商店2樓，被告僅在商店營業處所行竊，未侵入
    被害人居處，被告核無侵入住宅竊盜之犯意及犯行。
(二)犯罪事實一、(五)，被告尚竊取告訴人邱志強之汽車行照、
    住家鑰匙：
    被告此節所竊背包業已發還告訴人邱志強，未能發現告訴人
    邱志強此部分財物，告訴人邱志強復未能提出客觀證據證明
    ，依有疑唯利被告原則，即應為被告有利之認定。
(三)犯罪事實一、(七)，被告尚竊取告訴人彭玉莉美國紀念金幣
    4枚，與前開手機、現金價值共計20萬元：
    經電詢告訴人彭玉莉表示：手機使用4至5年，殘值應不到5,
    000元，金幣後來在櫃子後面找到了等語，有本署公務電話
    紀錄在卷足憑，是被告確實未竊取金幣，其餘逾犯罪事實所
    載財物價值部分，無其他客觀證據證明，依有疑唯利被告原
    則，即應為被告有利之認定。
(四)惟此等部分如成立犯罪，與上揭竊盜犯行屬同一事實，均為
    起訴效力所及，爰不另為不起訴處分，附此敘明
六、依刑事訴訟法第251條第1項提起公訴。
  　此　致
臺灣桃園地方法院
中　　華　　民　　國　 110　　年　　9 　　月　　13　　日
　　　　　　　　　　　　　檢　察　官  吳建蕙
本件證明與原本無異　　　　　　　　　　　　　　　　
中　　華　　民　　國　 110　  年　  9     月    23    日
                          書  記  官  吳文琳
所犯法條：　　
中華民國刑法第320條
意圖為自己或第三人不法之所有，而竊取他人之動產者，為竊盜
罪，處五年以下有期徒刑、拘役或五十萬元以下罰金。
意圖為自己或第三人不法之利益，而竊佔他人之不動產者，依前
項之規定處斷。
前二項之未遂犯罰之。
中華民國刑法第321條　　
犯前條第一項、第二項之罪而有下列情形之一者，處六月以上五
年以下有期徒刑，得併科五十萬元以下罰金：
一、侵入住宅或有人居住之建築物、船艦或隱匿其內而犯之。
二、毀越門窗、牆垣或其他安全設備而犯之。
三、攜帶兇器而犯之。
四、結夥三人以上而犯之。
五、乘火災、水災或其他災害之際而犯之。
六、在車站、港埠、航空站或其他供水、陸、空公眾運輸之舟、
    車、航空機內而犯之。
前項之未遂犯罰之。
中華民國刑法第339條
意圖為自己或第三人不法之所有，以詐術使人將本人或第三人之
物交付者，處五年以下有期徒刑、拘役或科或併科五十萬元以下
罰金。
以前項方法得財產上不法之利益或使第三人得之者，亦同。
前二項之未遂犯罰之。